臺灣臺南地方法院刑事判決　　　　　　 96年度簡上字第430號
　　上　訴　人
　　即　被　告　甲○○
上列上訴人因違反著作權法案件，不服本院九十六年度簡字第
二二０四號中華民國九十六年六月二十九日第一審判決（聲請案
號：九十六年度營偵字第二二七號），提起上訴，本院管轄之
第二審合議庭裁定進行簡式審判，判決如下：
    主  文
原判決撤銷。
甲○○意圖銷售而擅自以重製於光碟之方法侵害他人之著作財產
權，處有期徒刑陸月，如易科罰金，以新臺幣壹仟元折算壹日，
減為有期徒刑參月，如易科罰金，以新台幣壹仟元折算壹日。
    事實及理由
一、本件犯罪事實、證據，原審所採認並無不合，爰均引用第一
    審簡易判決書之記載（如附件）。
二、核被告甲○○所為，係犯著作權法第九十一條第三項之意圖
    銷售而擅自以重製於光碟之方法侵害他人之著作財產權罪及
    同法第九十一條之一第三項之明知係侵害著作財產權之重製
    光碟而散布罪。檢察官聲請簡易判決處刑書雖漏載著作權法
    第九十一條第三項之罪名，惟此部分事實業據檢察官於犯罪
    事實欄中載明，依法應認業經起訴，自應併予審判，併此敘
    明。其擅自重製光碟後再加以販賣，均係本於同一侵害他人
    著作權之銷售意圖而為，故其販賣重製他人光碟之低度行為
    應為意圖銷售而擅自重製之高度行為所吸收，不另論罪（最
    高法院八十九年度台上字第三三○○號判決參照）。原審以
    被告罪證明確，量處被告有期徒刑陸月，並諭知如易科罰金
    ，以新臺幣壹仟元折算壹日，量刑亦屬妥適。惟被告犯罪之
    時間，係在九十六年四月二十四日之前，合於依中華民國九
    十六年罪犯減刑條例第二條所定減刑條件，且無同條例第三
    條所定之不得減刑情形，應依該例減其宣告刑二分之一，原
    審未及審酌，尚有未合。是被告上訴意旨空言指摘原審量刑
    過重及未宣告緩刑（按被告迄未與告訴人達成民事和解），
    實有未洽，固無理由，惟原判決既有上開未合，本院自應予
    撤銷改判。爰審酌被告無視政府多年來一再宣導反盜版之法
    律觀念，竟為貪圖小利，而擅自重製並販賣盜版光碟，除直
    接損及智慧財產權人之利益，間接亦危及文化正常發展，惟
    被告尚無前科，有台灣高等法院被告全國前案紀錄表乙紙附
    卷足憑，素行良善，且重製數量不多，所得甚微，犯罪情節
    尚輕，審理中坦白認過等一切情狀，從輕量處如主文所示之
    刑，並諭知易科罰金之折算標準，且依上開條例第二條規定
    減其宣告刑二分之一，及諭知易科罰金之折算標準，以示懲
    儆。
三、據上論斷，應依刑事訴訟法第四百五十五條之一第一項、第
    三項、第三百六十九條第一項前段、第三百七十三條、第三
    百六十四條、第二百九十九條第一項前段、第二百七十三條
    之一第一項，著作權法第九十一條第三項，刑法第十一條前
    段、第四十一條第一項，中華民國九十六年罪犯減刑條例第
    二條第一項第三款、第七條、第九條，判決如主文。
中　　華　　民　　國　　96　　年　　12　　月　　28　　日
                  刑事第一庭  審判長法  官  陳顯榮
                                    法  官  鍾邦久
                                    法  官  柯顯卿
上為正本證明與原本無異。
本件不得上訴。
                                    書記官  黃鋕偉
中　　華　　民　　國　　96　　年　　12　　月　　28　　日
附錄本案論罪科刑法條全文
著作權法第91條：
擅自以重製之方法侵害他人之著作財產權者，處 3 年以下有期徒
刑、拘役，或科或併科新臺幣 75 萬元以下罰金。
意圖銷售或出租而擅自以重製之方法侵害他人之著作財產權者，
處6月以上五年以下有期徒刑，得併科新臺幣20萬元以上2 百萬
元以下罰金。
以重製於光碟之方法犯前項之罪者，處 6 月以上 5 年以下有期
徒刑，得併科新臺幣 50 萬元以上 5 百萬元以下罰金。
著作僅供個人參考或合理使用者，不構成著作權侵害。
